臺灣臺中地方法院刑事判決　　　　　　　95年度訴字第3833號
公　訴　人　臺灣臺中地方法院檢察署檢察官
被　　　告　丙○○
選任辯護人　洪崇欽律師
被　　　告　乙○○
　　　　　　　　　　　號5樓
選任辯護人　黃翎芳律師
　　　　　　陳姝樺律師
被　　　告　丁○○原名戊○○.
　　　　　　　　　　　之2
選任辯護人　鞠金蕾律師
上列被告等因違反兒童及少年性交易防制條例等案件，經檢察官
提起公訴（95年度偵字第4287號），本院判決如下：
    主    文
丙○○共同連續意圖營利容留使未滿十八歲之人為性交易，累犯
，處有期徒刑參年拾月，併科罰金新臺幣參拾陸萬元，罰金如易
服勞役，以罰金總額與陸個月之日數比例折算。名片貳紙均沒收
。
乙○○共同連續意圖營利容留使未滿十八歲之人為性交易，處有
期徒刑參年捌月，併科罰金新臺幣參拾萬元，罰金如易服勞役，
以罰金總額與陸個月之日數比例折算。名片貳紙均沒收。
丁○○共同連續意圖營利容留使未滿十八歲之人為性交易，累犯
，處有期徒刑貳年，併科罰金新臺幣貳拾萬元，如易服勞役，以
罰金總額與陸個月之日數比例折算。名片貳紙均沒收。
  　犯罪事實
一、丙○○前曾於民國八十七年間因侵占案件，經法院判處有期
    徒刑七月確定，於九十二年十二月二日縮短刑期執行完畢。
    詎仍不知悔改，與女友乙○○自九十四年間起共同經營「安
　　家班鋼管秀」，並共同基於意圖營利，容留、媒介使未滿十
　  八歲之人為性交易之概括犯意聯絡，先經由網路招攬離家或
    失蹤少女，由乙○○出面承租臺中縣沙鹿鎮○○路紅竹巷三
    十一之五十六號處（下簡稱系爭房屋）免費供該等離家或失
    蹤少女居住，並由具舞蹈基礎之乙○○教導少女如何跳鋼管
    舞、內衣秀，並於表演期間以逐漸褪去身著衣物之際，大跳
    艷舞，供人觀覽，公然為猥褻之行為，並任令男客撫摸少女
    們除下體以外之胸部、臀部、腿部等部位，藉以賺取高額小
    費，以便與少女們五五分帳，丙○○並於九十四年間持載明
    「（天寶）安家班　鋼管秀　000000000號　00
    00000000號」之名片前往臺中縣梧棲鎮○○路○段
    四一九巷六號丁○○（原名戊○○）所營「風采ＫＴＶ」發
    放，表達如有需要鋼管秀、內衣秀表演者可與其連絡之意思
    。適有未滿十八歲之代號00000000號少女（七十九
    年六月三十日出生）於九十四年四月初某日經由網路關係，
    未滿十八歲之代號00000000號少女（七十八年九月
    二十一日出生）於九十四年四月中旬某日經由友人己○○介
    紹，甲○○於九十四年七月十一日經由網路關係，未滿十八
    歲之代號00000000號少女（七十九年四月二十五日
    出生）則於九十四年七月間某日經由友人介紹，而先後認識
    乙○○、丙○○，並加入丙○○、乙○○所共同經營之「安
    家班」從事鋼管秀與內衣秀之表演。代號00000000
    號少女、代號00000000號少女則分別自九十四年四
    月初某日、中旬某日起，甲○○與代號00000000號
    少女則自九十四年七月十一日、同年七月某日起，一同居住
    於乙○○所承租之系爭房屋內，乙○○負擔房租費用，水電
    費用則由代號00000000號少女、代號000000
    00號少女、代號00000000號少女、甲○○等人共
    同分擔。代號00000000號少女等人分別自其等各該
    入住後（甲○○則自九十四年七月十八日起），由丙○○、
    乙○○或綽號「卓仔」之真實姓名年籍不詳之成年男子輪流
    以自用小客車搭載上開少女等人前往臺中縣市、彰化縣市等
    不特定之婚喪喜慶、廟會、ＫＴＶ從事鋼管秀或內衣秀之表
    演，其表演方式或以一人或數人為一組，以三首歌為一節，
    如在包廂內表演代價新臺幣（下同）一千五百元，在外場（
    婚喪喜慶宴會）表演代價三千元至三千五百元，代號000
    00000號少女等人於第一首歌曲表演時僅跟隨音樂起舞
    ，結束後隨即褪去身著外穿之連身裙，僅著內衣褲或丁字褲
    （代號00000000號少女甚至表演上空秀，即裸露上
    半身未著任何胸罩及內衣）繼續表演第二首歌曲，表演煽情
    動作，供不特定之客人觀覽公然猥褻之行為，並任令男客撫
    摸少女們除下體以外之部位，或由男客趁機將一百元、二百
    元或五百元不等之小費放入少女們胸罩或內褲內之際，趁機
    撫摸少女們胸部、臀部、腿部等公然為猥褻行為，以便獲得
    高額之小費，待第三首歌曲演奏完畢則穿上服裝後，再搭乘
    丙○○、乙○○或綽號「卓仔」等人所駕駛之車輛離去，並
    將所得悉數交予乙○○。代號00000000號少女等人
    則與乙○○五五分帳，乙○○於每隔十日發放一萬元至三萬
    元不等報酬予代號00000000號少女等人。
二、丁○○前曾於八十九年間因妨害家庭案件，經法院判處有期
    徒刑三月確定，於九十年二月十二日易科罰金執行完畢。亦
    不知悔改，自九十四年間接獲丙○○所提供之上開載明「安
    家班　鋼管秀」之名片後，為吸引客人前往其所營「風采Ｋ
    ＴＶ」消費之頻率及時數，遂與丙○○、乙○○共同基於意
    圖營利，容留、媒介使未滿十八歲之人為性交易之概括犯意
    聯絡，於九十四年四月間某日起至同年九月五日前某日止（
    代號00000000號少女稱係夏天），邀請丙○○或乙○○搭載代號00000000號、代號00000000
    號少女前往上開「風采ＫＴＶ」包廂內表演鋼管秀或內衣秀
    ，表演方式如同上一、所述，並任令男客於少女們表演時撫
    摸其等胸部、臀部、腿部等猥褻行為，丁○○則可獲得吸引
    客人前往消費之意願及延長留在店內消費之時數得以賺取高
    額費用。
三、嗣於九十四年九月五日十七時許，代號00000000號
    少女因為逃家逃學，在臺中縣沙鹿鎮○○路紅竹巷前為警方
    尋獲，經其告知離家期間均居住於系爭房屋內，同日亦在上
    址查獲代號00000000號少女；翌日（九十四年九月
    六日）十一時三十分許在同址查獲甲○○及代號00000
    000號少女；再根據少女指證而於九十四年九月六日二十
    三時四十五分許，在臺中縣梧棲鎮○○路○段四一九巷六號
    查獲丁○○；據少女等人陳述內容始循線查獲丙○○、乙○○等人。
四、案經臺中縣警察局移送臺灣臺中地方法院檢察署檢察官偵查
    起訴。
    理　　由
一、證據能力部分之敘述：
    被告丙○○之選任辯護人、被告乙○○之選任辯護人及被告
    丁○○之選任辯護人雖均質疑代號00000000號少女
    、代號00000000號少女、代號00000000號
    少女、甲○○之警詢證述部分俱無證據能力；被告乙○○之
    選任辯護人另質疑上開四位證人於檢察官偵訊時證述部分亦
    無證據能力；被告丙○○之選任辯護人質疑證人丁○○、乙○○於警詢之陳述部分，被告乙○○之選任辯護人質疑證人
    丁○○於警、偵訊陳述部分，被告丁○○之選任辯護人質疑
    證人乙○○、丙○○於警詢之陳述部分，俱無證據能力。茲
    分述如下：
  (一)按「被告以外之人於審判外之言詞或書面陳述，除法律有規
    定者外，不得作為證據」，刑事訴訟法第一百五十九條第一
    項定有明文。故證人代號00000000號少女、甲○○
    之警詢陳述就被告三人而言，及證人丙○○、乙○○之警詢
    陳述對丁○○而言，證人乙○○之警詢陳述對被告丙○○而
    言，證人丁○○之警詢陳述對被告乙○○而言，均屬被告以
    外之人於審判外之言詞陳述，復未屬法律另規定有證據能力
    之情形，其等警詢筆錄對於如上所述各該被告部分均無證據
    能力。惟證人丁○○於警詢筆錄對被告丙○○部分固屬審判
    外之陳述，復無刑事訴訟法第一百五十九條第二項、第一百
    五十九條之二至之五傳聞證據得作為證據之例外情形，依上
    規定，自不得以之直接作為認定犯罪事實與否之證據；惟參
    諸現行刑事訴訟法第一百六十六條之一第二項、第三項第六
    款，第一百六十六條之二之規定及行反詰問時，容許以陳述
    人先前不一致之陳述作為彈劾證據之法理，非不得以之作為
    彈劾證據，用來爭執被告、證人、鑑定人陳述之證明力，最
    高法院著有九十四年度臺上字第六七三二號、第六八八一號
    判決意旨足資參照，故證人丁○○警詢部分陳述自得引為彈
    劾證據，以上均合先敘明。
  (二)又「被告以外之人於偵查中向檢察官所為之陳述，除顯有不
    可信之情況者外，得為證據。」；而證人除有未滿十六歲者
　　、因精神障礙，不解具結意義及效果者外，應命具結；而「
    證人、鑑定人依法應具結而未具結者，其證言或鑑定意見，
    不得作為證據。」；分別為刑事訴訟法第一百五十九條之一
　　第二項、第一百八十六條第一項前段、第一百五十八條之三
　  所明定。而證人代號00000000號少女係七十九年六
    月三十日出生，代號00000000號少女係七十九年四
    月二十五日出生，於檢察官九十五年三月七日偵訊時尚未滿
    十六歲，有卷附真實姓名年籍對照表二紙在卷可按，依法不
    得具結，而該次檢察官偵訊時二位少女均已在內政部少年之
    家接受安置，未與外界有所聯絡，且其等所為證述過程並無
    顯不可信之情況，依法具有證據能力。至證人甲○○之偵訊
    證述部分均未經過具結，依法對被告三人均無證據能力。又
    被告丁○○之偵訊供述係以被告身分應訊，並未以證人身分
    具結，亦對被告乙○○無證據能力。
  (三)再按「被告以外之人於檢察事務官、司法警察官或司法警察
    調查中所為之陳述，與審判中不符時，其先前之陳述具有較
    可信之特別情況，且為證明犯罪事實存否所必要者，得為證
    據。」，為刑事訴訟法第一百五十九條之二所明定。查證人
    代號00000000號少女於本院九十六年二月十六日審
    理時，多次對於細節均表示不記得、忘記了，方由檢察官於
    行主詰問、覆主詰問時二度請求本院提示並交付閱覽其上開
    三份警、偵訊筆錄，並證稱除關於未告知被告丙○○、乙○○關於其未滿十八歲及前往「風采ＫＴＶ」次數二部分係與
    事實不符，而仍以其於審判中所證方屬實在外，其餘均屬實
    ，惟觀證人代號00000000號少女於警詢時業就如何
    與被告丙○○、乙○○認識，及原先不願意脫衣表演，係因
    為先向被告乙○○預支薪資接頭髮、買衣服等花費，只好脫
    衣表演等心路歷程予以詳述；且該部分過程係證人代號00
    000000號、代號00000000號少女、甲○○等
    人所均未證述者；況且證人代號00000000號少女係
    於九十四年九月五日經警查獲後，隨即經臺中縣政府社會局
    社工將其安置於內政部少年之家，警員於九十四年十二月八
    日二度詢問時，距離其遭查獲時業已相隔三個月，且無論係
    九十四年九月六日或同年十二月八日之警詢，均係於社工人
    員袁煜青在場之情況下所為之筆錄，而證人代號00000
    000號少女於警詢時仍堅稱九十四年九月六日第一次警詢
    筆錄陳述係屬實在。足見證人代號00000000號少女
    於司法警察調查中所為之陳述，雖與審判中所述部分不符，
    然因其於先前之陳述具有較可信之特別情況，且為證明犯罪
    事實存否所必要者，依刑事訴訟法第一百五十九條之二規定
    ，具有證據能力。
  (四)又按「被告以外之人於審判中有下列情形之一，其於檢察事
    務官、司法警察官或司法警察調查中所為之陳述，經證明具
    有可信之特別情況，且為證明犯罪事實之存否所必要者，得
    為證據：三．．．或所在不明而無法傳喚或傳喚不到者。」
　　，為刑事訴訟法第一百五十九條之三第三款所明定。查證人
　  代號00000000號少女於檢察官偵訊時經傳訊即未到
    庭，於本院審理時三次傳喚及拘提亦均未到庭，經以電話聯
    絡結果，其母告稱該名證人復已離家，不知去向等詞【參本
    院卷第七六頁、第九八頁、第一七九頁至第一八四頁】，足
    見該名證人確實有「所在不明而傳喚不到」之情形，而該名
    少女係於九十四年九月五日經警於其租處查獲，即經社工人
    員張麗兒陪同製作警詢筆錄（參警卷第五０頁），於警詢筆
    錄提及係因為友人己○○之關係而認識被告乙○○、丙○○
    ，並向被告乙○○學習跳鋼管舞，並表明係因為錢的關係自
    願從事該行業【參警卷第四七頁】一語可明，足見證人於警
    詢之陳述顯係在其自由意識下所為之陳述，並未受任何第三
    人之影響，具有可信之特別情況，且為證明被告乙○○、丙○○犯罪事實之存否所必要，依刑事訴訟法第一百五十九條
    之三第三款規定，自有證據能力。
二、訊據被告丙○○固然承認曾看過代號00000000號少
    女、代號00000000號少女、代號00000000
    號少女及甲○○等人；被告乙○○固直承曾承租系爭房屋供
    代號00000000號少女等人居住，且有教導少女們從
    事鋼管秀表演，也有安排秀場讓少女們表演，少女們來應徵
    時也都以口頭告知均滿十八歲，但伊並沒有查證其等實際年
    紀等情；被告丁○○固直承「風采ＫＴＶ」係伊自九十二年
    開始做到九十四年十月中旬為止，該店內確實有包廂等情無
    誤。惟均矢口否認有何共同意圖營利容留、媒介使未滿十八
    歲之人為性交易及意圖營利，供人觀覽，公然為猥褻之行為
    等犯行，被告丙○○辯稱：伊只有與女友乙○○到系爭房屋
    看過前開少女等人，並未駕駛車輛搭載她們從事表演，伊並
　　無違法云云；被告乙○○辯稱：伊並沒有駕駛車輛搭載少女
　  們前往各處表演，都是伊以電話聯絡不特定之司機載少女們
    去各處表演，少女們表演所得都由雇主直接給她們錢，不是
    給伊，少女們自雇主處領回表演所得後再與伊對分，少女們
    表演時，伊有交代是內衣表演不能給客人摸身體，如有摸就
    要走人，伊並無違法云云；被告丁○○辯稱：伊並未請「安
    家班鋼管秀」的人來表演，在開庭前從未看過丙○○與乙○○，也沒有看過甲○○，在開偵查庭時，伊質問甲○○後她
    才承認說她們被警察抓很緊張，大家說隨便說一個地點，才
    說是伊所經營的店，至於在店內查獲之名片是一個開轎車的
    司機丟給伊的，伊並無違法云云。
三、經查：
　(一)上開被告丙○○、乙○○如何搭載未滿十八歲之代號000
　  00000號少女等人前往臺中縣市及彰化縣市表演鋼管秀
    、內衣秀，凡在包廂內之表演費用為一千五百元，在外場之
    表演費用為三千元至三千五百元，少女們表演到最後僅穿著
    內衣褲或丁字褲，並任由不特定之男客撫摸其等胸部、臀部
    、腿部等猥褻行為，以獲取高額小費等情。業據：
  1.證人代號00000000號少女：(1)於檢察官九十五年三
    月七日偵訊時證稱：「我於去年（即九十四年）四月初受僱
    於丙○○及乙○○跳鋼管舞．．．我有穿秀服，剛開始我穿
    一整套衣服，後來就逐漸脫掉外衣剩下內衣褲，客人會摸我
    的胸部、臀部、腿，但不能摸我私處，我跳完後會跟客人收
    錢，唱一首歌一千五百元至三千元，我收了錢之後再將錢轉
    給丙○○及乙○○．．．她（即甲○○）跟我一起跳鋼管舞
    ，戊○○（丁○○）就是這家店的老闆娘．．．（戊○○會
    下場跳鋼管舞否？）不會，但我跳舞時她會坐在櫃檯．．．
    （警詢實在否？）實在．．．（妳有「去風采小吃店」跳舞
    否？）有，我去跳過二次．．．」等語（參九十五年度偵字
    第四二八七號卷第三二頁至第三三頁）。(2)於本院九十六年
    二月十六日審理時，具結證稱：伊稱呼被告乙○○為「姐姐
　　」，她也叫「媽咪」，稱呼被告丙○○為「姐夫」或「爸爸
　  」，他也叫「雄哥」；跳舞時穿連身裙，一次跳十分鐘，三
    首歌，跳舞時，連身裙在唱完第一首歌半或第二首時，告一
    段落就會脫掉，只剩內衣褲，是因工作的關係要脫掉，因為
    可以賺小費；脫掉連身裙後客人可以摸伊手、腰部，但重要
    部位胸部、下體不行，（問：妳的意思是否除了胸部、下體
    外其他部位客人都可以摸？）是，（妳為何讓客人摸妳除了
    胸部、下體的其他部位？）因為我覺得沒有關係，（客人摸
    妳身體後會不會給妳小費？）會，小費就直接交給伊；在包
    廂內跳三首歌價錢為一千五百元或二千元，在外場舞臺車價
    錢為二、三千元左右，都是由客人交給伊，客人就是在場看
    伊表演的客人，但不一定是給小費的客人，伊拿了費用連同
    小費都會轉交給被告乙○○；伊約九十四年左右住在系爭房
    屋內，是老闆娘即被告乙○○承租給伊等住，因為伊等都搬
    出來住，沒有回家住，伊等只需支付水電費，有甲○○、代
    號00000000號少女、代號00000000號少女
    同住，她們也向乙○○應徵跳舞之事，警詢提及是丙○○、
    乙○○替伊等接洽跳鋼管舞秀場是實在的；在警詢提及是乙○○、丙○○負責接送，有時坐計程車也是實在的；伊在九
    十四年九月六日、同年十二月八日警詢筆錄、九十五年三月
    七日偵訊筆錄（提示並交付閱覽二次），除了伊對被告乙○○稱伊未滿十八歲部分不實在外，其餘內容均實在；被告丁○○是「風采小吃店（ＫＴＶ）」老板娘，曾在「風采ＫＴ
    Ｖ」看過她一、二次，伊有去過「風采ＫＴＶ」上班跳舞一
    次，就是作伊剛才說跳舞的事，另一次單純去該店內喝茶，
    沒有做跳舞的事等語（參本院卷第一二九頁至第一四八頁）
    。雖證人代號00000000號少女於本院審理時先表示
    不記得被告乙○○有無提及是否可以讓客人撫摸身體，後又
    表示被告乙○○沒有說去跳舞要給客人摸，讓客人撫摸身體
    是伊自願的，伊去「風采ＫＴＶ」是坐計程車去的，今日作
    證方屬實在（參本院卷第一三八頁、第一四一頁、第一四四
    頁、第一四五頁）云云。然證人代號00000000號少
    女於本院審理時，多次對於細節均表示不記得、忘記了，始
    由檢察官於行主詰問、覆主詰問時二度請求本院提示並交付
    閱覽其上開三份警、偵訊筆錄，證人代號00000000
    號少女已表示其係高中學歷，成績不錯（參本院卷第一四０
    頁、第一四一頁）後，對於上開三份筆錄內容，二度交付閱
    覽後亦僅表示除了去「風采ＫＴＶ」跳舞次數及對被告丙○○、乙○○告稱未滿十八歲部分係不實在以外，其餘均實在
    （參本院卷第一四四頁），足見證人代號00000000
    號少女於本院審理時復更異其詞稱係自願給客人摸、被告乙○○未說要給客人摸等情，係屬不實。況據證人代號000
    00000號少女於九十四年九月六日警詢時係明白陳稱：
    「（我）是在網路上ＵＴ聊天室認識匿名「ＩＤ：奶嘴寶寶
    」男子，再經該名男子介紹才認識他們二人（被告丙○○與
    乙○○）」、「九十四年四月初（認識的）」、「（他們於
    何時提供妳居住？他們是否知道妳未滿十八歲並且為失蹤人
    口？）九十四年四月初，他們知道我未滿十八歲，曾經問我
    是否為失蹤人口，但我並未告知他們」、「因為我是到該處
    應徵跳鋼管舞、脫衣舞、內衣秀工作，所以他們（丙○○、
    乙○○）提供我住宿」、「是與乙○○接洽（跳鋼管舞、脫
    衣舞、內衣秀等工作）」、「（薪水）是向乙○○領取，每
    十天結算一次」、「（跳鋼管舞、脫衣舞、內衣秀工作）是
    乙○○教我們跳的」、「丙○○與乙○○二人（負責接洽生
    意）」、「（丙○○與乙○○）沒有固定的場所供（我們）
    跳舞」、「丙○○及乙○○二人負責接送我們，有時則乘坐
    計程車」；「ＯＯＯ─ＯＯＯ輕型機車是我與代號0000
    0000號少女各出一萬元向乙○○購買，車主是誰我不知
    道，因為未滿十八歲不能登記」、「（妳從事鋼管舞、脫衣
    舞、內衣秀是否出於自願？）本來以為只是跳鋼管舞，乙○○叫我脫衣，原本我不願意，但是我先跟她預支薪資去接頭
    髮、買衣服，只好照她的話去做」（參警卷第二八頁至第三
    三頁）；於同年十二月八日警詢時復陳稱：「（妳於九十四
    年九月六日在本局所製作之第一次偵訊筆錄是否實在？）實
    在」、「是丙○○載我跟代號00000000號少女一起
    去該小吃店（即風采ＫＴＶ）」、「去跳二次左右，均在進
    入大門右側的小包廂」、「（跳脫衣舞供客人撫摸猥褻等情
    事，是經過丙○○或乙○○授意或命令？）是乙○○授意的
    」、「小費均交給乙○○記帳，待十天結算後再領取酬勞」
    、「（風采ＫＴＶ老闆戊○○是否知道妳們在她店內跳脫衣
    舞等情事？）應該知道，詳細情形要問丙○○或乙○○」（
    參偵卷第一四頁至第一六頁）等語。業已就其（即證人代號
    00000000號少女）如何與被告丙○○、乙○○認識
    之過程，及原先不願意脫衣表演，係因為先向被告乙○○預
    支薪資接頭髮、買衣服等花費，只好脫衣表演等心路歷程予
    以詳述；且該部分過程係證人代號00000000號、代
    號00000000號少女、甲○○等人所均未證述者，足
    見證人代號00000000號少女於警詢所述上情，係與
    事實相符。
  2.證人代號00000000號少女於九十四年九月六日警詢
    時陳稱：「乙○○（我稱呼她為媽咪）及丙○○（稱呼為爸
　　爸），他們都打手機與我們連絡再開車到租屋處接我去跳鋼
　  管及脫衣舞」、「（妳每次跳鋼管及脫衣舞代價是多少？）
    仲介人分得多少？若客人對妳猥褻或撫摸妳身體是否會給妳
    小費？）不一定。如果在ＫＴＶ或小吃店的包廂跳鋼管及脫
    衣舞代價是一千五百元，小費另計；若是舞臺車跳鋼管及脫
    衣舞代價是三千元至三千五百元，小費另計；收入不一定，
    一天最多一萬多元，仲介人所得和我五五拆帳，若猥褻或撫
    摸我身體會給我小費最多一千元，有的客人就沒給」、「於
    九十四年四月中旬開始從事，為了錢自願的，但是我原本以
    為跳鋼管就好，但媽咪說要脫衣，所以就跳脫衣舞」、「每
    次跳鋼管及脫衣舞，客人都會有猥褻行為或撫摸我（誤擅為
    ”你”）身體的動作，若是摸到我下體會被我罵，有時跳包
    廂時，客人還會強押住我的身體想要性交易，但都有解圍，
    不過客人都會給小費，小吃部就比較少小費」、「（花名）
    錢錢，是我自己取的」、「（媽咪與爸爸是否知道妳未滿十
    八歲？）一開始不知道，九十四年五月份就知道我未滿十八
    歲」、「（臺中縣梧棲鎮○○路紅竹巷三十一之五十六號住
    處）是媽咪承租給我們跳鋼管及脫衣舞女郎居住，共有九個
    套房，共住幾個我不清楚，但我認識四個。租金多少我不清
    楚，水電費由我們住戶分擔」、「（妳去跳鋼管及脫衣舞的
    地方為何？）都去臺中縣、市、彰化縣的ＫＴＶ、小吃部、
    理容ＫＴＶ、婚喪喜慶電子花車跳鋼管及脫衣舞」、「凡是
    跳脫衣舞都是三千元至三千五百元都是媽咪的，我們下臺去
    客人面前跳小費才是我們的，若是去小吃店包廂跳鋼管及脫
    衣舞是一千五百元，去理容ＫＴＶ、ＫＴＶ一千五百元至三
    千元，我們和媽咪或爸爸是五五分帳」、「每十天向媽咪領
    一次薪資，最好時十天領三萬多，最少是一萬多元，都花在
    買名牌衣服、皮包、鞋子及吃喝玩樂等等」（、「（平常交
    通工具）都是騎機車，車號ＯＯＯ─ＯＯＯ號輕機車是我和
    代號00000000號少女各出一萬一千元向媽咪買來共
    用的，因我們未滿十八歲，所以車主的姓名不是登記我們，
    而是庚○○○」、）「（警方提供乙○○之身分證影本供妳
    指認，是否就是妳所稱之媽咪？）是的，就是她」、「（警
    方提供丙○○之口卡片供妳指認，是否就是妳所稱之爸爸，
    也是仲介妳去跳鋼管及脫衣舞之人？）是的」（警卷第四六
    頁至第五０頁）等語。
  3.證人代號00000000號少女：(1)於檢察官九十五年三
　　月七日偵訊時證稱：「（你有跳鋼管舞否？）有，是乙○○
  　及丙○○僱用我，他們會來接送我去工作地點跳舞，一開始
    我有穿衣服，隨著音樂我會脫掉衣服，最後只剩下內衣褲．
    ．．（是何人跟客人收錢？）是我跟客人收，跳三首歌收一
　　千五百元至三千元，收完錢之後我再交給丙○○或乙○○．
　　．．她（即戊○○）是老闆娘，她都坐在店內的櫃檯．．．
  　（甲○○是跟你一起跳舞？）是的．．．」（參同上偵卷第
    三三頁）。(2)於本院九十六年二月十六日審理時，具結證稱
    ：伊稱呼被告乙○○為「媽媽」，稱呼被告丙○○為「爸爸
    」，伊自九十四年六月或七月底住在系爭房屋內，那是宿舍
    ；跳鋼管舞時是被告丙○○、乙○○問伊是否有意願做，當
    時他們二人都有問到伊於跳鋼管舞時是否有意願可否給客人
    撫摸，伊有回答說是看個人；跳鋼管舞的秀場是乙○○與丙○○替伊等接洽，之後由固定的二、三位司機載伊等去跳鋼
    管舞，但被告乙○○、丙○○有時也會載其他女孩去跳舞，
    因為伊於上班時都會與其他女孩通電話，她們有回答曾被被
    告乙○○、丙○○載過，而且伊等有時不在宿舍而在外面玩
    ，被告丙○○、乙○○會載伊等回宿舍等司機再來接伊等去
    跳鋼管舞，伊不用給司機錢，那是被告乙○○、丙○○的事
    ；跳鋼管舞時係以三首歌為基本，跳舞時會邊跳邊脫將連身
    裙脫掉，因為要賺取小費，所以跳舞時會給客人摸胸部，客
    人有時將小費交給伊，有時塞在內衣內，很少塞內褲，被告
    乙○○沒有說可以給客人撫摸賺取小費；跳舞時包廂內費用
    是一千五百元，舞臺車是三千元，如果伊收取後會將費用交
    給司機，也有聽到司機說會把錢交給被告乙○○及丙○○，
    但伊並沒有親眼看過，薪水是向被告乙○○領取，至於是否
    要給店家錢要看個人的意思，伊自己並沒有給店家過，但伊
    去跳舞時並不是一個人去，有時是有其他小姐陪同，大部分
    都是一個人以上下去跳舞，最後一次表演是九十四年九月初
    ，伊於警、偵訊時所述均屬實在，因為距離案發時間較近（
    參本院卷第一四九頁至第一六一頁）等語。
  4.證人甲○○於本院九十六年二月十六日審理時，具結證稱：
    伊稱呼被告丙○○為「爹地」，稱呼被告乙○○為「媽咪」
    ，被告丁○○是「風采ＫＴＶ」的老闆娘，伊與其他小姐都
    住在系爭房屋內，是被告丙○○與乙○○租的作為表演跳舞
    工作女子之宿舍，約於九十四年七月十五日生日前二天開始
    住，因為要跳鋼管舞所以才住在系爭房屋內，伊係自生日過
    後一、二天才開始跳鋼管舞，先前講同年月十八日也是差不
    多的日期，最後一次是九十四年九月五日為警查獲前一天；
    跳鋼管舞的秀場是被告丙○○、乙○○安排的，也是他們二
    人輪流載伊從系爭房屋到跳舞現場，有時是司機載，都到臺
    中、彰化的小吃店或卡拉ＯＫ店，跳鋼管舞時是以三首歌為
    基本，穿有拉鍊的連身裙，裡面只有內衣褲，跳舞過程中客
    人會撫摸伊胸部，如撫摸伊下體則會推掉，摸屁股則會閃開
    ，因為要賺取小費所以才讓客人撫摸伊身體，被告乙○○也
    有交代跳鋼管舞時可以給客人摸，摸一次是一百元或二百元
    ，看被摸幾下就多幾百元，有摸的客人要給小費；跳舞的費
    用及小費都是交給被告乙○○與丙○○，每十日再與伊等結
    算，警卷所附明細表是伊請款部分，如果客人給伊小費愈多
    ，被告乙○○就賺愈多，而如果伊等讓客人摸愈多，則小費
    也會愈多，但伊不能主動講，被告丙○○、乙○○算是同居
    男女朋友關係；司機載伊等去表演時，如果是包廂他不會進
    去看，但如果是舞臺車則會在附近看，被告乙○○、丙○○
    都有載伊去跳過舞臺秀，司機與被告乙○○都有交代表演後
    要給店家二百元（參本院卷第一０六頁至第一二八頁）等語
    。
  5.而證人代號00000000號少女等人與被告丙○○、乙○○並無何仇隙；且均稱呼被告丙○○為「爸爸」，稱呼被
    告乙○○為「媽媽」，甚為親密；於少女們離家期間免費提
    供房屋供其等居住，使少女們得以有棲身之處，不致露宿街
    頭、流落在外；被告乙○○並教導少女們跳舞，於至各處從
    事表演時，亦教導少女們千萬不可讓男客撫摸下體等情節。
    顯見被告丙○○、乙○○二人並未限制其等行動自由，雖其
    等聽命於被告丙○○、乙○○二人從事跳鋼管秀甚至內衣秀
    等表演工作，然其等亦自被告丙○○、乙○○處取得每十日
    達一萬元至三萬元不等之報酬，獲利頗豐，證人代號000
    00000號少女、證人代號00000000號少女自九
    十四年四月初某日、中旬某日起，證人甲○○與證人代號0
    0000000號少女自九十四年七月十一日、同年七月某
    日起，一同居住於乙○○所提供之系爭房屋內，截至九十四
    年九月五日、六日為警查獲為止，至少已相處二個月至五個
    月不等期間，顯見證人等人與被告丙○○、乙○○相處期間
    並未發生何不愉快之事，以致於證人等於九十四年九月六日
    為警查獲後，被告丙○○、乙○○亦趕忙至警局探望猶可見
    一般。足見證人代號00000000號少女、證人代號0
    0000000號少女、證人代號00000000號少女
    及證人甲○○等人自無庸設詞誣陷被告丙○○、乙○○之理
    。然其等確均一致指明即被告丙○○、乙○○輪流駕車搭載
    其等前往臺中縣市、彰化縣市各地從事鋼管秀、內衣秀等表
    演，並教導其等任令不特定之男客撫摸其等胸部、臀部及腿
    部（下體除外）等足以引起性慾之行為，藉以獲取更高小費
    ，以便與被告丙○○、乙○○對分等情。參諸自證人丁○○
    所營「風采ＫＴＶ」處起獲之「安家班」（天寶）字樣之名
    片一紙，其上所載0000000000號、000000
    0000號行動電話復正係被告乙○○所使用，除經證人丙○○於本院九十六年四月十三日審理時具結證述在卷外（參
    本院卷第二００頁），亦為證人乙○○於本院同日審理時所
    是認（參本院卷第一九四頁）；而證人代號0000000
    0號少女、代號00000000號少女並曾前往「風采Ｋ
    ＴＶ」跳舞表演過，證人甲○○則曾前往該處門口見聞其他
    女子進入表演跳舞過，而伊在車內未下車等情；暨證人丁○○於本院九十六年四月十三日審理時確認曾於警詢時陳稱：
    「（妳所提示拿鋼管秀名片【安家班】（天寶）到貴店發放
    之綽號『阿雄』之男子，是否為警方所提示之丙○○．．．
    ？）就是他沒錯」等語（參警卷第一三之三頁；本院卷第二
    ０二頁）（雖證人丁○○於本院同日審理時具結證稱：上開
    內容雖係伊所言，但係伊慌張時所言，然證人丁○○既不否
    認曾說過上開言論，且觀其於該次警詢筆錄，數次對於警員
    所詢問題皆回答『我不回答』、『我不知道』、『我不想回
    答』等字句，而對於其生活作息、經營「風采ＫＴＶ」之起
    訖時間及經營方式等情均詳為陳述，且直接否認店內有經營
    鋼管秀或脫衣秀等情。顯然被告丁○○於為警查獲之際，尚
    可選擇要或不要或應為如何之回答內容，尚難認其上開所陳
    內容係出於違反其自由意願所為，附此敘明）。足見被告丙○○確實曾持印有經營鋼管秀且印有被告乙○○聯絡電話之
    名片前往證人丁○○所營「風采ＫＴＶ」招攬生意，以便將
    來搭載代號00000000號少女等人得以前往跳舞表演
    至明。足見被告丙○○、乙○○確實有為如事實欄所述犯行
    ，堪以認定。
  6.又證人代號00000000號少女、代號0000000
    0號少女、代號00000000號少女於案發時均未滿十
    八歲，有其等真實姓名年籍三紙彌封在卷可查。
  (1)而被告丙○○、乙○○均明知該三名少女均未滿十八歲。此
    由：證人代號00000000號少女於九十四年九月六
　　日警詢時陳稱：伊係於九十四年四月初認識被告丙○○、乙○○，認識時他們知道伊未滿十八歲，曾問伊是否為失蹤人
    口但伊並未告知他們等語（雖證人於本院審理時更異其詞稱
　　被告丙○○、乙○○並不知道伊未滿十八歲云云，然證人於
　  警詢時自行陳述係被告丙○○、乙○○曾詢問伊是否為失蹤
    人口一情，此部分陳述內容為其他查獲少女或甲○○所無者
    ，顯係被告丙○○、乙○○特別詢問過，方為證人所得記憶
    ；況且，該證人無論於警詢抑或本院審理時，對於伊曾與代
    號00000000號少女各出資一萬一千元購買一輛機車
    ，因為未滿十八歲關係而無法登記於其二人名下一情知之甚
    明，而未滿十八歲本不得考領駕駛執照乃屬常識，證人代號
    00000000號少女於本院審理時直承學歷為高中，成
    績不錯，態度頗為傲慢不馴，自無可能不知此普通常識，亦
    當為被告乙○○所明知，被告乙○○竟然在已收取二萬二千
    元款項之前提下（其於本院審理時亦不否認曾向二位證人收
    取一萬多元款項，但忘記是一人一萬多元或二人共一萬多元
    【參本院卷第一九八頁】），而未將機車過戶於證人代號0
    0000000號少女或證人代號00000000號少女
    名下，顯係明知其等尚未年滿十八歲，以致無法登記過戶之
    緣故，證人代號00000000號少女於本院審理時翻異
    其詞，為本院所不採；證人代號00000000號少女
    於九十四年九月六日警詢時陳稱：「（媽咪與爸爸是否知道
    妳未滿十八歲？）一開始不知道，九十四年五月份就知道我
    未滿十八歲」、「（平常交通工具）都是騎機車，車號ＯＯ
    Ｏ─ＯＯＯ號輕機車是我和00000000號少女各出一
    萬一千元向媽咪買來共用的，因我們未滿十八歲，所以車主
    的姓名不是登記我們，而是庚○○○」（參警卷第四八頁、
    第四九頁）；及證人甲○○於本院審理時證稱：與伊同住
    的少女都未滿十八歲，因為伊曾問過她們為何要交一萬八千
    元給被告丙○○，但伊不用，她們回答伊說因為伊已滿十八
    歲不用繳，伊覺得一萬八千元是很大的數目，伊沒有問很多
    ，而她們也沒有就該筆錢再詳細地講，伊只知道未滿十八歲
    的兩名女子不能同車，因為怕臨檢時會被警察發現二人證件
    相同（參本院卷第一一二頁至第一一三頁）可明。
  (2)而證人代號00000000號少女、代號0000000
    0號少女外表均尚年幼，即便證人甲○○雖已滿十八歲，然
　　外觀猶顯稚嫩，任何人一見對其等年紀是否已滿十八歲乙節
　  ，實存有合理之懷疑。況且被告乙○○供稱：少女們來應徵
    時，都說有滿十八歲，但伊並未查證其等實際年紀云云，惟
    核對國民身分證自屬甚為簡便且快速確認該等少女是否為年
    滿十八歲之簡易方法，被告乙○○亦供稱伊知悉從事跳鋼管
    舞行業者，必須年滿十八歲一情（參本院卷第五九頁），顯
    見被告乙○○對於從事跳鋼管舞、內衣秀表演者之年紀必須
    年滿十八歲，卻僅憑信少女們口頭告知已滿十八歲，而未再
    加以查證，是否確信該等少女們所言均滿十八歲，抑或根本
    知悉其等未滿十八歲而佯信其等所言、彼此心照不宣，不無
    可疑。
  (3)又被告丙○○、乙○○均明知代號00000000號少女
    、代號00000000號少女、代號00000000號
    少女均為非就學中且離家在外之少女，如該三名少女如係正
    常尋覓工作且均已滿十八歲者，自當就其等日常生活開銷自
    行負全責，何以被告乙○○甚且免費承租系爭房屋供其等居
    住，竟未向其等收取任何費用，僅由其等負擔水電費，顯係
    對其等年紀均未滿十八歲尚無該等能力而有所明知，核與證
    人代號00000000號少女、代號00000000號
    少女、代號00000000號少女所述被告丙○○、乙○○均知悉其等未滿十八歲乙情為可採信。
　(4)其等二人辯稱不知少女們年紀均未滿十八歲云云，為無可採
　  。
  7.此外，復有「安家班鋼管秀」之名片、照片、現場圖、便條
    紙等件在卷可資佐證。證人代號00000000號少女等
    人於跳鋼管舞、內衣秀表演期間，隨著音樂起舞而將身著衣
    物褪去，大跳艷舞，並由不特定男客給付小費之際同時撫摸
    其等除下體以外之胸部、臀部、腿部等部位，上開行為在客
    觀上已足以引起他人性慾，在主觀上亦足以滿足男客之性慾
    ，自屬猥褻行為；且少女們於任令男客撫摸其等身體之際無
    非在獲取小費，而男客亦係因激情滿足性慾方給付小費，雙
    方自有對價關係存在。雖證人甲○○、證人代號00000
    000號、證人代號00000000號少女於本院審理時
    證稱有時雖然客人有摸伊身體但未支付小費之情（參本院卷
    第一一九頁、第一四二頁、第一五七頁），惟表演之證人甲○○等人本藉讓客人撫摸其等身體之方式，藉以獲得較高之
    小費，且得以與被告丙○○、乙○○均分所得，而撫摸次數
    愈多，其等可獲得之小費更高，乃至明之理，縱使客人只有
    單純的撫摸而未給付小費，亦僅屬其事後不履約之問題（況
    且少女們為求得男客再次消費或更高小費，客觀上縱未領得
    小費亦只能暗自認虧，客觀上亦無法苛求少女們向男客主動
    索取），自無礙於男客撫摸少女們身體仍屬有對價之猥褻行
    為之認定。被告丙○○、乙○○確實有意圖營利，容留、媒
    介未滿十八歲之少女與人為性交易及意圖營利，供人觀覽，
    公然為猥褻之行為等犯行之事證業臻明確，其等上開犯行均
    堪認定。
  (二)而被告丁○○所營之「風采ＫＴＶ」確實也經被告丙○○、
    乙○○搭載證人代號00000000號少女、證人代號0
    0000000號少女前往該址表演，被告丁○○並可藉此
    提高營業收入等情。
  1.亦據(1)證人代號00000000號少女於檢察官九十五年
    三月七日偵訊時證稱有去過「風采ＫＴＶ」跳舞二次（參同
    上偵卷第三二頁、第三三頁）；於本院九十六年二月十六日
    審理時，具結證稱：伊曾去過臺中縣梧棲鎮○○路○段四一
    九巷八號旁「風采ＫＴＶ」上班，共去二次，一次去跳舞，
    另一次單純消費等語（參本院卷第一三三頁）；(2)證人代號
    00000000號少女於九十四年九月六日警詢時陳稱：
    「我有去那裡（臺中縣梧棲鎮○○路○段四一九巷六號『風
    采ＫＴＶ』）跳過脫衣舞，營業時間為下午六點至凌晨三點
    ，負責人是誰我不知道，但是媽咪與爸爸好像有股東」、「
    （風采ＫＴＶ）內有一間大包廂，四間小包廂，會計是一位
    小姐，坐檯陪酒之小姐有十幾人，少爺至少二個」等語（參
    警卷第四八頁）；及(3)證人甲○○於本院九十六年二月十六
    日審理時證稱：伊有去過「風采ＫＴＶ」在門口看小姐下車
    及在門口等她們退場回來，忘記等的次數有幾次，但不是一
    、二次，因為地點很多，伊記不得，進去的小姐都會拿錢出
    來，因為要進去店裡面做自己的事是不可能的，小姐如果到
    「風采ＫＴＶ」跳舞應該也會拿二百元給店家，因為伊去別
    處跳也都是拿二百元給店家，司機與被告乙○○曾經交代過
    伊表演後要給店家二百元可明。(4)證人代號0000000
    0號少女所繪製之「風采ＫＴＶ」內包廂位置之現場位置略
    圖（參警卷第四五頁），亦與九十四年九月六日查獲被告丁○○後，警方前往「風采ＫＴＶ」所繪製之現場圖及拍攝之
    照片（參偵卷第一七頁、第二七頁至第二九頁）大致相符。
　2.被告丁○○於九十四年九月六日為警查獲時，另在「風采Ｋ
　  ＴＶ」內查扣載明「（天寶）安家班　鋼管秀」之名片一紙
    ，其上載明之行動電話0000000000號、0000
    000000號行動電話即為被告乙○○所有，復為證人丙○○、乙○○於本院審理時所是認，業經認定如前。被告丁○○於警詢時雖一度供稱不認識「安家班鋼管秀」成員，對
    於警方所詢任何問題均表示「不知道」、「現在不知道」、
    「不想回答」、「不認識」等情（參警卷第一三之一頁至第
    一三之三頁），然其確亦指出係丙○○拿該鋼管秀名片到店
    發放的一情（參警卷第一三之三頁），並於本院審理時具結
    證述明確。亦與證人代號00000000號少女、代號0
    0000000號少女曾至該店內表演，及證人甲○○曾見
    聞被告丙○○、乙○○曾搭載少女前往該店表演，及被告丙○○、乙○○負責招攬跳舞生意等證述內容相符，而堪予採
    信。被告丁○○於本院審理時翻異前詞，辯稱該名片係一毫
    無關聯之轎車司機拿來放置云云，為無可採。
  3.證人代號00000000號少女於九十四年十二月八日警
    詢時陳稱：「前後共去（風采ＫＴＶ）跳過二次，均在進入
    大門右側的小包廂」、「是丙○○載我跟代號000000
    00號少女一起去該小吃店」、「（風采ＫＴＶ老闆戊○○
    【即被告丁○○】是否知道妳們在她店內跳脫衣舞等情事？
    ）應該知道，詳細情形要問丙○○或乙○○」（參偵卷第一
    五頁、第一六頁）。其又與證人代號00000000號少
    女於檢察官九十五年三月七日偵訊時均證稱：其等跳鋼管舞
    或脫衣舞時，被告丁○○都坐在店內的櫃檯處一情（參同上
    偵卷第三二頁、第三三頁）。雖被告丁○○又辯稱是少女們
    遭查獲後，隨便捏造曾到過伊所營之「風采ＫＴＶ」，實際
　　上她們並無到過伊店內表演脫衣舞云云。惟證人代號000
　  00000號少女、甲○○於本院審理時均否認「風采ＫＴ
    Ｖ」內係其等編造，伊等確實有去過及看見被告丙○○或乙○○有帶小姐過去表演，以致於證人代號00000000
    號少女得以描繪出該ＫＴＶ包廂內概況，亦均與證人代號0
    0000000號少女同均證稱並無因為遭警查獲，因而大
    家一同說好要講出「風采ＫＴＶ」此地點之情事（參本院卷
    第一二八頁、第一三九頁、第一四０頁、第一五０頁）。退
    步言之，除證人代號00000000少女以外之人如僅係
    因為被警查獲甚感驚恐，以致於隨便講出「風采ＫＴＶ」之
    店名，何以證人代號00000000號少女得以清楚正確
    地描繪出該ＫＴＶ內櫃檯、包廂、大門之相對位置，益見被
    告丁○○前開所辯顯無可採。
  4.而被告丁○○提供場地讓被告丙○○、乙○○所營「安家班
    鋼管秀」小姐即代號00000000號少女、代號000
    00000號少女等人得以在該處表演，雖無積極證據足資
    證明被告丁○○可自被告丙○○、乙○○或從事表演鋼管秀
    、內衣秀之小姐處獲得二百元或其他報酬（證人甲○○、代
    號00000000號少女雖均證稱表演完畢要給店家二百
    元、五百元至一千元不等費用，然其二人並未至被告丁○○
    所營之「風采ＫＴＶ」表演過，則被告辛○○是否確實因為
    少女們前往表演而給予報酬，不得而知，至曾前往該ＫＴＶ
    表演之證人代號00000000號少女、代號00000
    000號少女則均未提及去「風采ＫＴＶ」表演後有給店家
    費用，是依現有事證尚無積極證據證明被告丁○○確實自少
    女鋼管秀、內衣秀表演過程，直接自小姐們或被告乙○○、
    丙○○處獲得直接之不法利益。雖證人甲○○於檢察官偵訊
    時一度供稱伊曾去過「風采ＫＴＶ」表演跳舞過，跳完舞向
    客人收錢後，將錢交給丙○○或乙○○，然後戊○○跟他們
    要二百元【參同上偵卷第三七頁】，惟已與其於本院審理時
    具結證述內容不符，其於本院審理時尚且證述只有在門外看
    或接送少女進出等情，而以證人甲○○自九十四年七月加入
    至同年九月為警為止曾前往表演之場所涵蓋臺中縣市、彰化
    縣市等地，是否能完全記憶每個表演場所之名稱，不無可疑
    ，而於本院提示「風采ＫＴＶ」外觀照片後，證人甲○○則
    明白證稱確實未進入，以其於歷次警、偵訊、本院審理時均
    業已坦承從事脫衣表演任令男客撫摸身體之犯行，且直指被
    告丙○○、乙○○負責接案、接送等過程，自毋庸就此故為
    不實陳述之理。證人甲○○前後陳述既有不一之處，依罪疑
    唯輕原理，仍不認定證人甲○○曾前往「風采ＫＴＶ」表演
    且曾於表演完畢後交付二百元予丁○○，併予敘明），惟被
    告丁○○所營之「風采ＫＴＶ」於小姐們從事鋼管秀表演時
    ，包廂內房門並不會反鎖，業據證人代號00000000
    號少女於本院審理時具結證明屬實（參本院卷第一四六頁）
    ，核與證人甲○○、代號00000000號少女於本院審
    理時同亦證稱店家都知道伊等從事之表演內容，且房門都不
    會反鎖（參本院卷第一二八頁、第一五九頁）等情，被告丁○○顯然知悉證人代號00000000號少女等人所從事
    之表演內容，既然證人等人於前往表演時，只表演三首歌，
    且於一首歌曲完畢，隨即脫衣，甚至有裸露胸部之上空秀，
    並得任令在場男客撫摸其等除下體以外之身體部位，顯然足
    以吸引男客之消費，藉此提高男客在店內之消費時數及酒類
    、飲食等點取份量，足以提升店內之收入至明。被告丁○○
    確實與被告丙○○、乙○○有共同意圖營利，容留、媒介未
    滿十八歲之少女從事性交易及意圖營利，供人觀覽，公然為
    猥褻之行為等犯行，均堪認定。
  (三)公訴人雖於起訴書表明被告三人係自九十四年四月中旬開始
    ，連續容留、媒介女子證人甲○○等多名少女從事意圖營利
    ，使人性交易及公然猥褻等行為。惟該些少女加入鋼管秀表
    演團體之時間不一，自仍應以證人代號00000000號
    少女、代號00000000號少女分別自九十四年四月初
    某日、中旬某日起，證人代號00000000號少女自九
    十四年七月間某日起，證人甲○○自九十四年七月十八日起
    開始受僱於被告丙○○、乙○○，為其等從事猥褻、性交易
    之時點，附此敘明。公訴人雖另請求傳訊替證人丁○○製作
    警詢筆錄之警員壬○○、癸○○到庭作證，並請求勘驗其警
    詢筆錄光碟片（參本院卷第二０四頁），欲證明被告丁○○
    警詢自白之任意性一情，惟本院並未採用被告丁○○警詢之
    自白以為其不利之證據（而其於警詢所稱指認被告丙○○係
    前往發放名片者部分，亦經其於本院審理時證稱確實口出該
    言論無誤），且本院依現有事證認定被告丁○○及被告丙○○、乙○○犯罪事證已臻明確，已如前述，因認檢察官上開
    聲請核無必要；至被告乙○○之選任辯護人一再聲請傳訊證
    人代號00000000號少女到庭，惟該名證人屢經本院
    傳拘均未到庭，其母親並陳稱該名證人業已離家出走，不知
    去向，足見該名證人所在不明，無從傳訊，以上均附此敘明
    。
四、又查，被告等人行為後，刑法及刑法施行法業於九十四年二
    月二日經總統以華總一義字第00000000000號令
    修正公布，並於九十五年七月一日施行。按行為後法律有變
    更者，適用行為時之法律，但行為後之法律有利於行為人者
    ，適用最有利於行為人之法律，現行刑法第二條第一項定有
    明文。此條規定乃與刑法第一條罪刑法定主義契合，而貫徹
    法律禁止溯及既往原則，係規範行為後法律變更所生新舊法
    律比較適用之準據法，是刑法第二條本身雖經修正，但刑法
    第二條既屬適用法律之準據法，本身尚無比較新舊法之問題
    ，應一律適用裁判時之現行刑法第二條規定以決定適用之刑
    罰法律，先予辨明。又以本次刑法修正之比較新舊法，應就
    罪刑有關之共犯、未遂犯、想像競合犯、牽連犯、連續犯、
    結合犯，以及累犯加重、自首減輕暨其他法定加減原因（如
    身份加減）與加減例等一切情形，本於統一性及整體性原則
    ，綜其全部罪刑之結果而為比較，亦有最高法院九十五年度
    第八次刑庭會議決議可資參照。另按行為後刑法條文經修正
　　，惟無有利、不利情形（如刑法第十五條、第三十條之文字
　  修正，第五十五條但書、第五十九條實務見解之明文化、第
    二十六條未遂犯得減輕其刑之規定移列第二十五條等），應
    適用裁判時法（最高法院九十五年度第二十一次刑庭會議決
    議可資參照），故關於上述情形，應逕適用本案裁判時修正
    後之刑法，尚無比較新舊法之必要。
  (一)被告等人行為後，刑法第二條第一項規定，已將新舊法律適
　　用之「從新從輕」原則，改採「從舊從輕」原則，而此規定
　  僅係規範行為後法律變更所生新舊法律比較適用之準據法，
    並非實體刑罰法律，自不生行為後法律變更之比較適用之問
    題，應逕行適用新法第二條第一項之規定，為「從舊從輕」
    之比較。
　(二)又被告等人行為後，刑法第三十三條第五款亦於九十四年二
　  月二日修正公布，並自九十五年七月一日起施行；修正後刑
    法第三十三條第五款規定「罰金：新臺幣一千元以上，以百
    元計算之」，與修正前刑法第三十三條第五款規定「罰金：
    一元以上」不同。比較新舊法結果，以舊法較有利於被告，
    故依刑法第二條第一項前段規定，本案關於刑法第二百三十
    四條第二項，及兒童及少年性交易防制條例第二十三條第二
    項之法定刑罰金部分，自均應適用行為時之法律即修正前刑
    法第三十三條第五款規定決定其罰金部分之法定刑。
　(三)至關於刑法第二百三十四條第二項法定刑為罰金之「提高標
　  準」之新舊法適用問題，因被告等人行為後，於九十五年六
    月十四日增訂刑法施行法第一條之一，並規定：「中華民國
　　九十四年一月七日刑法修正施行後，刑法分則編所定罰金之
　  貨幣單位為新臺幣。九十四年一月七日刑法修正時，刑法分
    則編未修正之條文定有罰金者，自九十四年一月七日刑法修
    正施行後，就其所定數額提高為三十倍。但七十二年六月二
    十六日至九十四年一月七日新增或修正之條文，就其所定數
    額提高為三倍。」，是依修正後之法律，刑法第二百三十四
    條第二項之意圖營利為公然猥褻罪，所得科處罰金刑部分最
    高為新臺幣三萬元。而被告行為時適用之罰金罰鍰提高標準
    條例第一條前段規定：「依法律應處罰金、罰鍰者，就其原
    定數額得提高為二倍至十倍。但法律已依一定比率規定罰金
    或罰鍰之數額或倍數者，依其規定」、現行法規所定貨幣單
    位折算新臺幣條例第二條規定：「現行法規所定金額之貨幣
    單位為圓、銀元或元者，以新臺幣之三倍折算之」，是依行
    為時之法律，刑法第二百三十四條第二項之意圖營利為公然
    猥褻罪，所得科處之罰金刑最高為新臺幣三萬元。是其關於
    法定刑為罰金部分之提高標準，「新舊法均無不利之情形」
    ，依照前揭說明，本案關於刑法第二百三十四條第二項之法
    定刑罰金提高標準部分，自應適用裁判時之法律即刑法施行
    法第一條之一（最高法院九十六年度臺上字第八二七號、一
    一三六號判決意旨參照）。
　(四)被告等人行為後，刑法第二十八條業經修正公布施行，修正
　  後刑法第二十八條規定：「二人以上共同實行犯罪之行為者
    ，皆為正犯。」，與修正前同條規定：「二人以上共同實施
    犯罪之行為者，皆為正犯。」不同，但在本件中，修正前後
    之規定並無有利、不利於被告等人之情形，應逕行適用裁判
    時之刑法第二十八條規定。
  (五)被告等人行為後，刑法第五十六條連續犯之規定，業於九十
    四年二月二日修正公布刪除，並於九十五年七月一日施行，
    則被告之犯行，因行為後新法業已刪除連續犯之規定，此刪
    除雖非犯罪構成要件之變更，但顯已影響行為人刑罰之法律
    效果，自屬法律有變更，依新法第二條第一項規定，比較新
    、舊法結果，仍應適用較有利於被告等人之行為時法律即舊
    法論以連續犯。
  (六)被告等人行為後，九十四年一月七日修正公布之刑法，自九
    十五年七月一日施行，修正後之刑法刪除第五十五條關於牽
    連犯之規定。本件被告等人所犯上開意圖營利公然猥褻行為
    及意圖營利，容留、媒介未滿十八歲之人為性交易等罪具有
    牽連犯之關係，依修正前即行為時之規定，應從一重之容留
    、媒介未滿十八歲之人為性交易罪處斷；依修正後之刑法既
    已刪除牽連犯之規定，則所犯上述各罪應依數罪併罰之規定
    分論併罰。比較新舊法之規定，修正後之規定並非較有利於
    被告，依刑法第二條第一項之規定，應適用行為時之法律，
    即適用修正前刑法第五十五條牽連犯之規定，從一重之容留
    、媒介未滿十八歲之人為性交易罪處斷。
  (七)被告丙○○、丁○○行為後，刑法第四十七條累犯之規定，
　　業於九十四年二月二日修正公佈，並於九十五年七月一日施
　  行，修正後刑法第四十七條第一項規定：「受徒刑之執行完
    畢，或一部之執行而赦免後，五年以內故意再犯有期徒刑以
    上之罪者，為累犯，加重本刑至二分之一。」，修正後刑法
    第四十九條規定「累犯之規定，於前所犯罪在外國法院受裁
    判者，不適用之。」，與修正前刑法第四十七條規定「受有
    期徒刑之執行完畢，或受無期徒刑或有期徒刑一部之執行而
    赦免後，五年以內再犯有期徒刑以上之罪者，為累犯，加重
    本刑至二分之一。」，修正前刑法第四十九條規定「累犯之
    規定，於前所犯罪依軍法或於外國法院受裁判者，不適用之
    。」不同。且修正後刑法關於累犯之規定，其五年以內再犯
    之罪以故意犯為限，始應論以累犯，惟如前案係依軍法審判
    者，亦應論以累犯。修正前刑法關於累犯之規定，其五年以
    內再犯之罪以有期徒刑以上之罪（不分故意犯或過失犯），
    均應論以累犯，惟如前案係依軍法審判者，則不應論以累犯
    。且新舊法比較，應綜其全部之結果，而為比較，本案被告
    丙○○、丁○○不論依新舊法規定，均應論以累犯，比較新
    舊法結果，並無有利或不利之情形，故應適用裁判時法律即
    刑法第四十七條第一項規定。
  (八)刑法第五十九條規定：「犯罪之情狀顯可憫恕，認科以最低
    度刑仍嫌過重者，得酌量減輕其刑。」，惟法院酌減審認標
    準見解之明文化，非屬法律之變更，自應適用新法規定。
五、核被告丙○○、乙○○、丁○○三人所為，均係違反兒童及
    少年性交易防制條例第二十三條第二項之意圖營利容留、媒
　　介使未滿十八歲之人為性交易罪（因本條項已有獨立之構成
　  要件及刑度，公訴人另引同條第一項，顯係贅引）及刑法第
    二百三十四條第二項之意圖營利，供人觀覽，公然為猥褻之
    行為罪。公訴人雖認被告三人另犯刑法第二百三十一條第一
    項之罪嫌，然兒童及少年性交易防制條例為有關兒童及少年
    性交易防制事項之特別法，優先於他法適用，本條例未規定
    者，始適用其他法律之規定，該條例第五條定有明文。意圖
    營利，引誘、容留、媒介、協助或以他法，使未滿十八歲之
    人為性交易者，該條例第二十三條第二項既有處罰之特別規
    定，自無適用刑法第二百三十一條之餘地（最高法院著有八
    十九年度臺上字第一七七六號判決意旨參照），是本案不再
    論以刑法第二百三十一條第一項之罪名。被告三人彼此間就
    代號00000000號少女、代號00000000號少
    女違反兒童及少年性交易防制條例、意圖營利公然為猥褻行
    為罪部分，及被告丙○○、乙○○就代號00000000
    號少女為違反兒童及少年性交易防制條例、意圖營利公然為
    猥褻行為罪，就甲○○意圖營利公然為猥褻行為罪部分，分
    別具有犯意聯絡與行為分擔，為共同正犯。被告三人容留後
    進而媒介證人代號00000000號、代號000000
    00號少女為性交易之行為，其等媒介之低度行為應為容留
    之高度行為所吸收，不另論罪。被告三人先後多次犯行，均
    時間緊接，手段相同，所犯基本構成要件復相同，顯係基
　　於概括犯意反覆為之，為連續犯，依修正前刑法第五十六條
　  規定論以一罪，並依法加重其刑。至被告三人所犯前開二罪
    ，具有方法與結果之牽連關係，為修正前刑法所定之牽連犯
    ，依修正前刑法第五十五條規定從一重之意圖營利，容留未
    滿十八歲之人為性交易罪處斷。又被告丙○○前曾於八十七
    年間因侵占案件，經法院判處有期徒刑七月確定，於九十二
    年十二月二日縮短刑期執行完畢；被告丁○○前曾於八十九
　　年間因妨害家庭案件，經法院判處有期徒刑三月確定，於九
　  十年二月十二日易科罰金執行完畢等節，有臺灣高等法院被
    告前案紀錄表二紙在卷可徵，其等於前案有期徒刑執行完畢
    後五年以內故意再犯本案有期徒刑以上之罪，依刑法第四十
    七條第一項規定，均為累犯，依法加重其刑，並均依法遞加
    重其刑。而被告丁○○於案發時年為四十八歲，學歷僅國小
    畢業，此關警詢筆錄記載其「教育程度」可明，智識程度不
    高，經營ＫＴＶ維生，依現有事證僅能證明僅有代號000
    00000號少女、代號00000000號少女曾前該址
    表演鋼管秀、內衣秀，次數非多，且亦無法證明被告丁○○
    直接自該表演小姐處或被告丙○○、乙○○處獲得直接之報
    酬，其獲利者應屬提高客人來店內消費之次數、延長消費時
    數及提高消費之金額，不若被告丙○○、乙○○獲利為多，
    而其所犯違反兒童及少年性交易防制條例罪第二十三條第二
    項係法定最輕本刑三年以上十年以下有期徒刑，併科新臺幣
    五百萬元以下罰金之罪，情輕法重，如倘逕科以法定最輕本
    刑猶嫌過重，客觀上顯足引起一般人之同情，爰依刑法第五
    十九條規定減輕其刑，並依法先加後減之。爰審酌被告丙○○、乙○○均明知證人代號00000000號少女、代號
    00000000號少女、代號00000000號少女均
    未滿十八歲，隻身離家在外，不思以長者身分規勸其等迷途
    知返，返家與家人共享天倫之樂，善盡家中一份子之責
　　任，竟利用該少女及證人甲○○均涉世未深，對於謀取金錢
　  之觀念產生偏差，缺乏對自身身體之尊重，先以金錢誘以購
    買日常生活所需後，再指使其等脫衣大跳艷舞，藉此獲利謀
    生；至被告丁○○亦提供場地予未成年少女表演，助長被告
    丙○○、乙○○犯案之危害性；其等三人犯後均未能坦承犯
    行，推諉卸責，顯仍存僥倖之心，未有悔改之意，暨參考其
    等犯行輕重等一切情狀，分別量處如主文所示之刑，並就罰
    金刑部分諭知易服勞役之折算標準（被告三人行為後，刑法
    第四十二條第二、三項關於易服勞役之折算標準及期限已有
    修正，因屬科刑規範事項之變更，其折算標準為裁判時所應
    諭知，自有就新舊法規定比較之必要，然因新舊刑法對易服
    勞役之折算標準，及易服勞役期限，規定各有不同，利與不
    利之情形互見，應就新舊法之規定綜合比較，以決定適用最
    有利於行為人之法律。本件經比較新舊法結果，如採取新法
    易服勞役以新臺幣一千元折算一日之標準，本件易服勞役之
    期限均已逾六個月，以修正前刑法第四十二條第三項之規定
    較有利於被告，依刑法第二條第一項前段規定，應適用最有
    利於行為人即修正前刑法第四十二條第三項之規定諭知以罰
    金總額與六個月之日數比例折算為易服勞役之折算標準。又
    被告丙○○發放被告乙○○所有扣案名片二紙，均為被告乙○○所有供其與被告丙○○、丁○○犯案所用之物，應依刑
    法第三十八條第一項第二款規定宣告沒收。
據上論斷，應依刑事訴訟法第二百九十九條第一項前段，兒童及
少年性交易防制條例第二十三條第二項，刑法第二條第一項、第
十一條前段、第二十八條、第二百三十四條第二項、第四十七條
第一項、第五十九條、第三十八條第一項第二款，修正前刑法第
五十六條、第五十五條、第四十二條第三項，刑法施行法第一條
之一第一項、第二項但書，罰金罰鍰提高標準條例第二條，現行
法規所定貨幣單位折算新臺幣條第二條，判決如主文。
中　　華　　民　　國　　96　　年　 　4　　月　　27　　日
                  刑事第十庭  審判長法  官  賴妙雲
                                    法　官  黃家慧
                                    法　官  江奇峰
上正本證明與原本無異。
如不服本判決，應於送達後十日內向本院提出上訴狀（須附繕
本），上訴於台灣高等法院台中分院。
          　　                      書記官  孫曉鳳
中　　華　　民　　國　　96　　年　　 4　　月　　27　　日
附錄論罪科刑法條
兒童及少年性交易防制條例第二十三條第二項
第 23 條    引誘、容留、媒介、協助或以他法，使未滿十八歲
　　　　　　之人為性交易者，處一年以上七年以下有期徒刑，
  　　　　　得併科新臺幣三百萬元以下罰金。以詐術犯之者，
　　　　    亦同。
            意圖營利而犯前項之罪者，處三年以上十年以下有
            期徒刑，併科新臺幣五百萬元以下罰金。
            媒介、收受、藏匿前二項被害人或使之隱避者，處
            一年以上七年以下有期徒刑，得併科新臺幣三百萬
            元以下罰金。
            前項收受、藏匿行為之媒介者，亦同。
            前四項之未遂犯罰之。
刑法第二百三十四條第二項
第  234 條  （公然猥褻罪）
            意圖供人觀覽，公然為猥褻之行為者，處一年以下
            有期徒刑、拘役或三千元以下罰金。
            意圖營利犯前項之罪者，處二年以下有期徒刑、拘
            役或科或併科一萬元以下罰金。